【裁判字號】    95,訴,889
【裁判日期】    950301
【裁判案由】    損害賠償
【裁判全文】
臺灣士林地方法院民事判決               95年度訴字第889號
原      告  丁○○
被      告  乙○○
            甲○○
            丙○○
            戊○○
共      同
訴訟代理人  高瑞錚律師
            陳在源律師
            張梅音律師
上列當事人間損害賠償事件，本院於中華民國96年2 月7 日言詞
辯論終結，判決如下：
    主  文
一被告甲○○應給付原告新台幣壹拾貳萬仟壹佰陸拾元。
二原告其餘之訴駁回。
三訴訟費用之負擔如附表所示。
四本判決原告勝訴部分得假執行。但被告甲○○如以新台幣壹拾
  貳萬仟壹佰陸拾元為原告預供擔保，得免為假執行。
五原告其餘假執行之聲請駁回。
    事實及理由
一、原告起訴主張：
  (一)門牌號碼台北縣淡水鎮○○路60號1 之房屋（下稱系爭房屋
    ）為被告甲○○所有，而由被告乙○○管理收益。系爭房屋
    為被告乙○○5 個兄弟還有大伯2 個兒子一起合建。系爭房
    屋後方花圃（下稱系爭花圃）下方建有蓄水池（淡水鎮○○
    段584 建號地下層），為系爭房屋之共同使用部分。被告乙○○於民國92年8 月10日以每月新台幣（下同）55,000元之
    租金，將系爭房屋出租予原告時，亦連同上開共同使用部分
    一併出租予原告。然被告乙○○卻隱瞞系爭花圃下方建有蓄
    水池之情形，且未告知蓄水池上方採光口僅以壓克力板覆蓋
    之危險性，也未以堅固物品覆蓋其上以防止有人掉落。嗣於
    92年10月5 日，原告之女即訴外人莊雯茜行經系爭房屋後方
    ，在不知情之狀況下踏到系爭花圃中之壓克力板，隨即墜入
    深達5 、6 公尺深無水之蓄水池後，導致莊雯茜因頭部外傷
    及腦挫傷而當場死亡。被告乙○○違反出租人之附隨義務，
    造成莊雯茜之死亡，自應負不完全給付及侵權行為之損害賠
    償責任。爰依184 第1 項前段、185 第1 項前段、第192 第
    1 項、第2 項、193 第1 項、第194 條、第195 第1 項前段
    、第227 條第1 項、第227 條之1 等規定，請求被告乙○○
    給付喪葬費594,300 元、扶養費1,501,960 元、精神慰撫金
    2,000,000 元，合計4,096,260 元。
  (二)因被告乙○○就原告之女莊雯茜死亡情形不予聞問且無意賠
    償，原告遂於94年7 月7 日晚間10時許，至被告乙○○位於
    台北縣淡水鎮○○路34號房屋、被告甲○○（被告乙○○之
    子）之系爭房屋，以及被告丙○○（被告乙○○之子）位於
    台北縣淡水鎮○○路68號房屋噴漆抗議，竟遭被告乙○○於
    同日晚間10時30分許，夥同被告甲○○、丙○○、戊○○（
    被告乙○○之女婿）分持鐵鎚、西瓜刀、鐵棍在民生路34號
    房屋前圍殺原告，被告乙○○更在場吆喝「給他死」等語，
    致原告因此受有右側前額挫裂傷（約7x1x1 公分）、右手挫
    傷疑似第5 手掌骨骨折、左手中指、左小腿及右後肩部多處
    擦傷（約1x0.3,4x3 及6x1 公分）等傷害，被告4 人應負侵
    權行為之連帶損害賠償責任。爰依民法184 第1 項前段、18
    5 第1 項前段、第193 第1 項、第195 第1 項前段等規定，
    請求被告乙○○、甲○○、丙○○、戊○○連帶賠償醫療費
    4,360 元及精神慰撫金1,000,000 元，合計1,004,360 元。
二、被告乙○○則以：系爭房屋出租予原告是作為開設水果店之
    用，並非供居住使用，被告對於原告之女莊雯茜無租賃契約
    上債務不履行之情形或是客觀上有告知、保護之義務。況且
    出事地點屬於大樓公設部分，並非原告當初承租之範圍。此
    可由原告於偵查時亦表示未曾使用該花圃（見台灣士林地方
    法院檢察署93偵字第25號卷14頁背面），又出事地點之地下
    室蓄水池及系爭花圃亦非由被告乙○○負責管理。另從蓄水
    池上方採光口上有壓克力覆蓋，一般人均可判斷而不會踩踏
    於上，莊雯茜之死亡應是大意而自招之意外，不能徒令被告
    乙○○就其死亡之結果負責。而原告對被告乙○○所提起之
    過失致死告訴，亦據檢察官為不起訴處分確定。又原告於92
    年10月6 日發現莊雯茜死亡後，遲至95年6 月23日始向法院
    聲請調解，也罹於請求權之時效。另原告提出之喪葬費用單
    據，不能證明實際有支出該部分費用，所請求扶養費之計算
    方式，並無依據，慰撫金之請求亦無理由。另被告乙○○也
    未於94年7 月7 日晚間10時30分許，夥同其餘3 名被告共同
    毆打原告之情事，原告就此所提之傷害告訴，雖經檢察官提
    起公訴，但已由法院判決無罪確定，原告此部分請求，也無
    理由等語。並聲明：(一)駁回原告之訴。(二)如受不利之判決，
    願供擔保請准宣告免為假執行。
三、被告甲○○、丙○○、戊○○則以：原告因主觀認定被告乙○○須對原告之女莊雯茜死亡之結果負責，除多次夥同不明
    人士至被告乙○○住處抗議外。於94年7 月7 日晚間10時許
    ，當被告乙○○、甲○○開車行經台北縣淡水鎮○○路時，
    見原告正在民生路34號1 樓鐵門噴漆塗寫「乙○○甲○○草
    菅人命、不得好死」等字句，被告甲○○遂將車停靠路邊，
    請被告乙○○向商家借電話報警，之後被告甲○○下車後見
    原告再度噴漆恫嚇，一時基於義憤，便隨手拾起路邊棄置之
    四角木棍，毆打原告以制止其噴漆恫嚇行徑，才造成原告受
    傷。被告丙○○、戊○○並無參與毆打原告之情事，原告以
    被告丙○○、戊○○有上開情事，所提殺人未遂之告訴，亦
    據檢察官為不起訴處分，因此，原告請求被告丙○○、戊○○負侵權行為損害賠償責任，並無理由。至於原告得請求之
    醫藥費之金額應先扣除證明書費之支出。又原告之受傷，是
    因為原告主動挑釁所致，被告甲○○所受之精神及財產之損
    害遠超過原告，原告請求被告甲○○賠償精神慰撫金，尚無
    理由，如認被告甲○○應賠償，原告亦與有過失等語。並聲
    明：(一)駁回原告之訴。(二)如受不利之判決，願供擔保請准宣
    告免為假執行。
四、兩造不爭執之事實：
  (一)系爭房屋為被告甲○○所有，由被告乙○○管理收益。被告
    乙○○於92年8 月10日以每月55,000元之租金，將系爭房屋
    出租予原告，雙方有簽立租賃契約書（本院卷38頁）。原告
    之女莊雯茜於92年10月6 日被發現死亡於系爭房屋後方之系
    爭花圃下方無水之蓄水池中，死亡之原因為頭部外傷及腦挫
    傷。
  (二)原告以被告乙○○未詳盡告知系爭花圃下方建有蓄水池，且
    其上方採光口僅以壓克力板覆蓋之情形，造成原告之女莊雯
    茜為撿拾掉落花圃之洗衣板，不慎自採光口跌落至蓄水池底
    部，致莊雯茜因頭部外傷及腦挫傷而當場死亡等情事，於92
    年10月6 日提出之過失致死之告訴，業據台灣士林地方法院
    檢察署檢察官為不起訴處分確定（93年度偵字第480 、25號
    ，本院卷42頁）。
  (三)原告以被告乙○○、甲○○於94年7 月7 日晚間10時30分許
    ，在台北縣淡水鎮○○路34號前，共同毆打原告成傷之情事
    ，所提出之傷害告訴，雖經台灣士林地方法院檢察署檢察官
    提起公訴（94年度偵字第8799號），嗣已由本院以94年度易
    字第941 號（本院卷45頁，下稱941 號刑事卷）判決被告甲○○有期徒刑3 月，被告乙○○無罪確定，檢察官不服提起
    上訴後，經台灣高等法院以95年度上訴字第1098號判決駁回
    上訴（本院卷48頁），檢察官嗣又提起上訴，業由最高法院
    以95年度台上字第4709號判決回上訴確定（本院卷53頁）。
  (四)原告以被告丙○○、戊○○於94年7 月7 日晚間10時30分許
    ，在台北縣淡水鎮○○路34號前，對於原告有殺人未遂之情
    事，所提出之告訴，業經台灣士林地方法院檢察署檢察官為
    不起訴處分（95年度偵字第5879號，本院卷55頁）。
  (五)原告於94年10月7 日晚間10時30分許遭毆打後受有右側前額
    挫裂傷（約7x1x1 公分）、右手挫傷疑似第5 手掌骨骨折、
    左手中指、左小腿及右後肩部多處擦傷（約1x0.3,4x 3 及6
    x1公分）等傷害。
  (六)被告乙○○訴請原告返還系爭房屋及給付租金之民事訴訟，
    經本院以93年度訴字第320 號判決原告應返還系爭房屋及給
    付至終止租約止之租金，經原告提起上訴，被告乙○○於二
    審撤回上開租金之請求，嗣由臺灣高等法院以94年度上易字
    第359 號駁回原告之上訴確定（本院卷79頁）。
  (七)原告於本院93年度訴字第320 號審理中之93年12月30日以書
    狀表示就可向被告乙○○請求之喪葬費307,300 元、扶養費
    1,501,960 元、慰撫金5,000,000 元之部分與被告乙○○得
    請求之租金債權互為抵銷（該案卷94頁至104 頁）；另於台
    灣高等法院94年度上易字第359 號審理中之94年9 月22日再
    度具狀主張抵銷，以及於94年12月27日再將喪葬費提高為59
    4,300 元後，一併主張抵銷。（該案卷148 頁、149 頁、22
    5 頁至227 頁）
  (八)本件起訴之繫屬日為95年8 月4 日。先前有原告有聲請調解
    （95年度士調字第119 號，下稱士調卷）繫屬日為95年6 月
    23日，惟調解不成立。
五、整理兩造之爭點：
  (一)關於被告乙○○部分：
  1.被告乙○○未告知原告「系系爭花圃以壓克力板覆蓋下方為
    蓄水池」之情形，是否屬於債務不履行？與被害人（原告之
    女莊雯茜）死亡之結果有無因果關係？
  2.原告主張之請求權是否已罹於消滅時效？
  3.原告於另案主張訴訟上之抵銷後，可否再提起本件請求？
  4.原告得向被告乙○○請求之損害賠償數額若干？
  (二)關於被告乙○○、甲○○、丙○○、戊○○部分：
  1.原告主張94年7 月7 日晚間10時30分許遭打傷，依原告所提
    之現存證據可否證明被告乙○○、丙○○、戊○○也是侵權
    行為人？
  2.原告得向被告請求之損害賠償數額若干？
六、得心證之理由：
  (一)關於被告乙○○部分：
  1.原告主張被告乙○○隱瞞系爭花圃下方建有蓄水池之情形，
    且未告知蓄水池上方採光口僅以壓克力板覆蓋之危險性，也
    未以堅固物品覆蓋其上以防止有人掉落，已違反出租人之附
    隨義務而構成不完全給付云云，為被告乙○○所否認。按不
    完全給付係指債務人提出給付不合債之本旨或債務人違反債
    之關係上之附隨義務。而附隨義務係指主給付義務外，債之
    關係發展過程中，依具體情況所產生之照顧、通知、保護、
    協力及保守秘密等義務。經查，關於原告向被告乙○○承租
    之範圍，依兩造簽立之租賃契約書第1 條係明定為淡水鎮○○路60號1 樓，而參酌原告於偵查中已自承向被告乙○○承
    租時並未曾想到要使用系爭花圃，而僅使用過花圃和後門中
    間之走道來清洗機器，自承租後至原告之女莊雯茜死亡前，
    實際上均未使用過系爭花圃等語（見台灣士林地方法院檢察
    署93年度偵字第25號卷14頁背面），顯見原告向被告乙○○
    承租之範圍應僅限於原告使用之系爭房屋及後方至鐵板工作
    檯部分，並不包括系爭花圃或是地下層之蓄水池。故被告乙○○依雙方租賃契約之關係，客觀上尚無告知原告系爭花圃
    下方有蓄水池或是其上方採光口僅以壓克力板覆蓋之情形或
    是有積極防止人員掉落等附隨義務。因此被告乙○○於出租
    時未告知原告系爭花圃內以壓克力板覆蓋下方為蓄水池之情
    形，尚難認為對於原告構成不完全給付或是債務不履行之情
    形，故原告主張依民法第217 條第1 項、第227 條之1 之規
    定，請求被告乙○○給付喪葬費、扶養費及精神慰撫金，自
    無理由。
  2.原告另主張被告乙○○為系爭花圃及蓄水池等公共設施之共
    有人，負有系爭花圃之管理義務，疏於未以堅固物品覆蓋蓄
    水池採光口以防止有人掉落，造成原告之女莊雯茜於92年10
    月6 日不慎自採光口跌落至蓄水池底部而死亡，應負侵權行
    為之損害賠償責任云云，被告乙○○除辯稱未構成侵權行為
    外，另辯稱原告之請求權已罹於消滅時效等語。按因「侵權
    行為所生之損害賠償請求權，自請求權人知有損害及賠償義
    務人時起，2 年間不行使而消滅，自有侵權行為時起，逾10
    年者亦同。」民法第197 條第1 項定有明文。又「消滅時效
    ，因左列事由而中斷：一請求。二承認。三起訴。下列事項
    ，與起訴有同一效力：一依督促程序，聲請發支付命令。二
    聲請調解或提付仲裁。三申報和解債權或破產債權。四告知
    訴訟。五開始執行行為或聲請強制執行。」、「時效因請求
    而中斷者，若於請求後六個月內不起訴，視為不中斷。」同
    法第129 條、第130 條亦分別有明文規定。次按民法第197
    條所謂知有損害，即知悉受有何項損害而言，至對於損害額
    則無認識之必要，故以後損害額變更而於請求權消滅時效之
    進行並無影響。最高法院49年台上字第2652號判例要旨可以
    參照。經查，原告雖另案於本院93年度訴字第320 號審理中
    之93年12月30日以及台灣高等法院94年度上易字第359 號審
    理中之94年9 月22日及於94年12月27日具狀主張抵銷（詳如
    兩造不爭執之事實(七)），然原告此部分訴訟中之主張抵銷，
    揆諸上開法條之規定，並不生與起訴之同一效力，應僅能認
    為屬於原告之請求而已，而原告既未於主張抵銷後之6 個月
    內起訴，自不能認為所主張之侵權行為請求權時效發生中斷
    時效之效力。因此，原告主張被告乙○○於92年10月5 日構
    成侵權行為，而遲至95年6 月23日始向本院聲請調解，並於
    調解不成立後之95年8 月4 日提起本件訴訟，其所主張之侵
    權行為損害賠償請求權，顯已罹於前開法條規定之2 年時效
    ，故被告乙○○為拒絕給付之時效抗辯，自有理由。因此，
    本院亦無庸再審酌被告乙○○之行為與莊雯茜死亡之結果間
    有無因果關係之爭點。
  3.被告乙○○辯稱原告另案主張訴訟上之抵銷後，不能再提起
    本件請求云云。按「主張抵銷之請求，其成立與否經裁判者
    ，以主張抵銷之額為限，有既判力。」民事訴訟法第400 條
    第2 項固有明文規定，然查，原告於另案本院93年度訴字第
    320 號返還房屋等事件中所主張抵銷之請求，固據本院認定
    被告乙○○對於原告之女莊雯茜無須負損害賠償責任（見該
    案判決書第3 頁、第4 頁），然嗣經原告提起上訴後，台灣
    高等法院就原告於94年度上易字第359 號審理中所主張抵銷
    之請求，並未具體審酌是否成立（見該案判決書第4 頁第8
    行、第9 行），故原告另案主張之抵銷，並未經法院裁判確
    定，尚不生既判力之效力，因此被告乙○○此部分辯解，並
    無理由。
  4.綜上所述，原告主張被告乙○○應負不完全給付及侵權行為
    之損害賠償責任，均屬無據。
  (二)關於被告乙○○、甲○○、丙○○、戊○○部分：
  1.按因侵權行為所發生之損害賠償請求權，以有故意或過失不
    法侵害他人之權利，此觀民法第184 條第1 項前段規定即明
    。依此規定分析，上開侵權行為之成立，應具備客觀要件有
    ：加害行為、行為須不法、須侵害權利、發生損害、及加害
    行為與損害間有因果關係存在。主觀要件應具備：責任能力
    即侵權行為能力、有故意或過失即意思責任等要件。若缺少
    其中任一要件，尚不得認構成侵權行為，合先敘明。查原告
    主張於94年7 月7 日晚間10時30分許遭被告乙○○、丙○○
    、戊○○分持鐵鎚、西瓜刀、鐵棍圍殺等情，已為該3 名被
    告所否認，則原告自應就上開3 名被告如何構成侵權行為之
    要件負舉證責任。經查，原告固提出台灣士林地方法院檢察
    署檢察官94年度偵字第8799號（下稱8799號偵查卷）起訴書
    影本1 紙為佐（見本院95年度士調字第119 號卷17頁）。然
    查，上開起訴書所起訴之被告並不包括被告丙○○及戊○○
    ，且所起訴之被告乙○○事後也經法院判決無罪確定（見兩
    造不爭執之事實(三)）。再參酌原告於94年7 月8 日警詢時係
    指稱：「（問）何人傷害你？共有幾人？你認識幾人？（答
    ）是甲○○夥同另2 陌生男子打我，而乙○○在旁吶喊助陣
    。（問）他們是持何物凶器傷你？（答）甲○○持黑色刀子
    （類似開山刀），另2 名男子1 人持鐵，1 人持木棍，甲○○從我額頭砍1 刀，另2 名陌生男子分別持鐵、木棍打我全
    身‧‧（問）該另2 名陌生男子特徵如何？（答）‧‧如再
    次見面，應該認得出來」等語（見8799號偵查卷15頁），嗣
    於檢察官偵查中則改稱：「甲○○、李錦發、還有1 個我不
    知道名字的人來砍我，乙○○持1 支鐵槌在旁邊，他嘴巴一
    直喊『給他死』，甲○○以西瓜刀砍我的右邊額頭，另外2
    人拿鐵棍，我以右手去擋以手骨頭有斷掉」等語（見8799號
    偵查卷30頁）；另於刑事審理中則證稱：「甲○○拿西瓜刀
    從我頭上砍下去，接著還有人拿鐵棍打我的腰部、腳跟頭，
    乙○○在旁邊說讓他死、讓他死」、「（問）你如何知道打
    你的4 人，其中1 個是乙○○的另外1 個兒子及女婿？（答
    ）我跟他們租房子租的3 年，他的兒子及女婿我都見過。」
    、「（問）他們4 人手上都有拿凶器嗎？（答）只有乙○○
    沒有拿，其他都有拿。」等語（見941 號刑事卷55頁、56頁
    ）。可見原告就何人持何器具毆打原告之身體之部位之供述
    ，其先後多次之供述明顯不相同。又原告既表示因租屋關係
    ，已見過被告丙○○、戊○○等2 人，則原告於事發隔天接
    受警方詢問時，卻表示是另外2 陌生男子在場，而無法立即
    確認是被告丙○○、戊○○在場，因此實難僅憑原告不一致
    之供述作為認定被告乙○○、丙○○、戊○○有毆打原告之
    積極證據。又證人即開設電器行之鄰居李碧女於刑事審理時
    亦結證：「7 月7 日晚間10點多乙○○到我店裡叫我幫他打
    電話，說有人在吵架，乙○○在那店裡一直等到警察過來」
    等語（見同上刑事卷58頁、59頁），亦難認定被告乙○○於
    當晚10時30分許有出面毆打原告，且參酌一般常情，如被告
    乙○○當晚確有參與毆打原告之情形，又何須再委請鄰居李
    碧女報案請求警方派員前來處理。從而，依原告所提之現存
    證據均不足證明被告乙○○、丙○○、戊○○為參與毆打原
    告之侵權行為人。至於原告另請求本院向馬偕醫院淡水院區
    函查94年7 月7 日所受傷害分別是由不同凶器造成之部分，
    因原告既不能證明有遭被告乙○○、丙○○、戊○○所傷，
    本院認為尚無再向該醫院函查之必要。
  2.被告甲○○固不否認有於94年7 月7 日晚間10時30分許，在
    台北縣淡水鎮○○路34號前，毆打原告成傷之事實，惟辯稱
    原告之受傷，是因為原告噴漆恫嚇行徑之挑釁所致，原告亦
    與有過失云云。然查，縱令被告甲○○當場目睹原告噴漆而
    氣憤難平，亦無當場動手毆打原告成傷之法律上依據，從而
    ，被告甲○○此部分辯稱，並無理由。按「因故意或過失，
    不法侵害他人之權利者，負損害賠償責任」、「不法侵害他
    人之身體或健康者，對於被害人因此喪失或減少勞動能力或
    增加生活上之需要時，應負損害賠償責任。」、「不法侵害
    他人之身體、健康、名譽、自由、信用、隱私、貞操，或不
    法侵害其他人格法益而情節重大者，被害人雖非財產上之損
    害，亦得請求賠償相當之金額。」民法第184 條第1 項前段
    、第193 條第1 項、民法第195 條第1 項前段分別有明文規
    定。被告甲○○於94年7 月7 日晚間10時30分許，在台北縣
    淡水鎮○○路34號前，毆打原告成傷，自屬於對於原告身體
    權及健康權之侵權行為，應負損害賠償責任。而損害賠償之
    範圍，本應以實際所受損害為衡。且當事人主張有利於己之
    事實者，就其事實有舉證之責任，民法第216 條第1 項及民
    事訴訟法第277 條亦分別有明文規定。茲就原告向被告甲○○請求之各項賠償，分別審酌如下：
  (1)請求增加生活上需要所受之損害：
    原告主張支出醫療費用3,160 元部分，業據原告提出與所述
    相符之馬偕紀念醫院（淡水）醫療單據（見士調卷23頁至26
    頁，均影本）為佐，且為被告甲○○所不爭執，則原告此部
    分請求自屬有據。至於原告所提94年7 月8 日及7 月9 日之
    醫療單據（見同上23頁下方、24頁上方）所載之證明書費1,
    000 元及200 元部分，因證明書費本不屬損害賠償必要之支
    出，因此尚不能請求被告甲○○賠償，故原告此部分請求，
    難認有理由。
  (2)請求非財產之損害：
    關於非財產上之損害，被告甲○○雖應依民法第195 條第1
    項負賠償責任，但以相當金額為限，所謂相當，自應以實際
    加害情形與身體權及名譽權之影響是否重大，及被害人之身
    分地位與加害人經濟狀況等關係定之。本院審酌原告受傷之
    程度，原告為43年1 月2 日生、男性、高中畢業、從事水果
    販售、經濟狀況小康（見警方詢問筆錄之記載，見8799號偵
    查卷14頁）；被告甲○○為57年12月3 日出生、男性、高職
    畢業、當時無業、經濟狀況小康（見警方調查筆錄之記載，
    見同上偵查卷9 頁），僅因不滿原告噴漆即持木棍毆打原告
    ，於行為後已因本件傷害犯行遭判刑3 個月確定，於刑事審
    判中坦承上開行為等一切情形，認為原告於請求被告甲○○
    給付120,000 元之精神慰撫金之範圍內，尚屬公允。逾此範
    圍之請求，則非正當。
七、綜上所述，原告向被告乙○○承租之範圍僅限於原告使用之
    系爭房屋及後方至鐵板工作檯部分，並不包括系爭花圃或是
    地下層之蓄水池。被告乙○○依雙方租賃契約之關係，客觀
    上尚無告知原告系爭花圃下方有蓄水池或是其上方採光口僅
    以壓克力板覆蓋之情形或是有加以防止人員掉落等附隨義務
    ，因此於出租時未告知原告系爭房屋後側花圃內以壓克力板
    覆蓋下方為蓄水池之情形，尚難認為對於原告構成不完全給
    付或是債務不履行，故原告主張依民法第217 條第1 項、第
    227 條之1 之規定，請求被告乙○○給付原告因莊雯茜於92
    年10月5 日不慎自採光口跌落至蓄水池底部後死亡所支出之
    喪葬費、扶養費及精神慰撫金，並無理由。至於原告另主張
    被告乙○○為系爭花圃及蓄水池等公共設施之共有人，負有
    系爭花圃之管理義務，疏於未以堅固物品覆蓋蓄水池採光口
    以防止有人掉落，造成原告之女於92年10月6 日不慎自採光
    口跌落至蓄水池底部而死亡，應負侵權行為之損害賠償責任
    部分，因原告雖另案具狀主張抵銷，但該訴中所為之抵銷並
    不生與起訴之同一效力，僅能認為屬於原告之請求，而原告
    既未於主張抵銷後之6 個月內起訴，自無中斷侵權行為請求
    權時效進行之效力。故原告主張被告乙○○於92年10月6 日
    構成侵權行為，而遲至95年6 月23日始向本院聲請調解，並
    於調解不成立後之95年8 月4 日提起本件訴訟，其所主張之
    侵權行為損害賠償請求權，已罹於2 年之請求權時效，被告
    乙○○為拒絕給付之時效抗辯，自有理由。另依原告所提之
    現存證據均不足以證明被告乙○○、丙○○、戊○○有於94
    年7 月7 日參與毆打原告，其請求該3 位被告連帶負侵權行
    為損賴賠償責任，亦無理由。而被告甲○○坦承於94年7 月
    7 日晚間10時30分許，在台北縣淡水鎮○○路34號前毆打原
    告成傷，已構成對於原告身體權及健康權之侵權行為，應負
    損害賠償責任。從而，原告基於侵權行為之法律關係，請求
    被告甲○○給付原告123,160 元（3160+120000 ＝123160）
    之範圍內，洵屬正當，逾此部分所為之請求，則無理由，應
    予駁回。
八、通常程序所命給付之金額未逾500,000 元之判決，法院應依
    職權宣告假執行，民事訴訟法第389 條第1 項第5 款定有明
    文，依上開規定，本件原告勝訴部分，本院自應依職權宣告
    假執行。又被告甲○○陳明願供擔保，請准宣告免為假執行
    ，爰宣告被告甲○○如提供主文所示之擔保金額後得免為假
    執行。因本件原告勝訴部分本應依職權宣告假執行，故原告
    雖陳明願供擔保聲請假執行，即核無必要再命供擔保始得假
    執行，至於原告其餘敗訴部分所為假執行之聲請，因該部分
    訴之駁回而失所依據，自不應准許，併予駁回之。
九、本件為判決基礎之事證已臻明確，兩造其餘主張及陳述，核
    與本件之論斷結果無影響，自無庸逐一審酌論述，附此敘明
    。
十、本件原訂宣判之日（96年2 月28日）適逢國定假日，爰依職
    權改由翌日宣判，併此敘明。
十一、法院為終局判決時，應依職權為訴訟費用之裁判，民事訴
      訟法第87條第1 項有明文規定，經計算本件訴訟費用之負
      擔如附表所示。
十二、據上論結，本件原告之訴為一部有理由，一部無理由，依
      民事訴訟法第79條、第385 條第1 項前段、第389 條第1
      項第5 款、第392 條第2 項，判決如主文。
中    華    民    國    95    年    3     月    1     日
                  民事第二庭  法  官  林政佑
以上正本證明與原本無異。
如對本判決上訴須於判決送達後20日內向本院提出上訴狀。
中    華    民    國    95    年    3     月    3     日
                              書記官  楊錫芬
附表：95年度訴字第889號
┌───────┬───────┬──────────┐
│項      目    │金額（新台幣）│備註（小數點下四捨五│
│              │              │入）                │
├───────┼───────┼──────────┤
│裁判費用      │51,589元      │                    │
├───────┼───────┼──────────┤
│被告甲○○分擔│1,548元       │被告甲○○負擔百分之│
│              │              │三。                │
├───────┼───────┼──────────┤
│原告分擔      │50,041元      │餘由原告負擔。      │
└───────┴───────┴──────────┘


司法院資訊處製作；財團法人民間司法改革基金會備份。
